# 预付款长期挂账怎么处理？

提问人：wjffleming 时间：2017-04-17 01:04:47
我司委托外部单位开发OA系统，合同金额 80 万。开始时先预付了 30 万，并收到了增值税专票。合同规定双方验收合格后付余款。但后来就验收无法达成一致，项目失败，OA没能上线。 30 万一直挂在预付账款里已经 2 年以上，无法转无形资产，另外 50 万也一直没支付。我想请教几个问题： 1 、该笔 30 万预付的进项税能不能抵扣？我司已经抵扣了，实际预付账款里的金额是 30 万/1.17。 2 、预付账款长期挂账审计会要求我们怎么处理呢？有什么相关规定吗？ 3 、对于剩下的 50 万，我司也没有与对方达成一致，也一直没付，会有什么风险吗？需要做什么会计处理吗？ 谢谢。

回答人：chenyiwei
由于该项目已经确定失败，不再符合确认无形资产的条件。因此应当尽快与对方协商并履行内部决策程序，确定如何处理。须注意的是此事项的会计处理应当以明确的善后方案为基础，在后续处理方案不明的情况下，财务不得擅自进行会计处理。 主要考虑的问题：该已支付的 30 万能否要求对方归还；剩余 50 万元是否还需要支付。